# （关于CPA会计）这里所说的“拥有权力”和控制有什么区别吗？

提问人：chenyiwei 时间：2015-11-16 19:08:24
“权力”只是控制三要素中的一个，即主导被投资方相关活动的权力。认定控制必须同时具备“控制三要素”。

回答人：chenyiwei
“权力”只是控制三要素中的一个，即主导被投资方相关活动的权力。认定控制必须同时具备“控制三要素”。